【裁判字號】    97,上,1121
【裁判日期】    981020
【裁判案由】    塗銷土地所有權移轉登記
【裁判全文】
臺灣高等法院民事判決                  97年度上字第1121號
上  訴  人  乙○○
法定代理人  丙○○
訴訟代理人  陳宏瑄律師
被上訴人    甲○○
訴訟代理人  王志陽律師
上列當事人間請求塗銷土地所有權移轉登記等事件，上訴人對於
中華民國97年11月5日臺灣新竹地方法院97年度訴字第427號第一
審判決提起上訴，並為訴之追加，本院於98 年9月22日言詞辯論
終結，判決如下：
    主      文
上訴及追加之訴均駁回。
第二審訴訟費用由上訴人負擔。
    事實及理由
一、按當事人於第二審為訴之變更、追加，非經他造同意，不得
    為之，但請求之基礎事實同一者，不在此限，民事訴訟法第
    446條第1項、第255條第1項第2 款定有明文。查上訴人在原
    審係聲明求為判決：(一)被上訴人應將坐落新竹縣北埔鄉○○
    段內大坪小段36-80、36-81、36-82、36-136、36-140 地號
    土地（下稱系爭36-80、36-81、36-82、36-136、36-140 地
    號土地），面積依序為67,811平方公尺、73,835平方公尺、
    76,601平方公尺、4,477平方公尺、786平方公尺，土地所有
    權應有部分各7/120，分別於民國（下同）96年5月31日、97
    年1月8日、96年5月29日、97年1月8日、97 年1月8日所為以
    判決移轉為原因之所有權移轉登記塗銷。(二)被上訴人應將坐
    落新竹縣北埔鄉○○段內大坪小段36-133、36-444、36-445
    地號土地（下稱系爭36-133、36-444、36-445地號土地），
    面積依序為2,251平方公尺、1,080平方公尺、981 平方公尺
    ，土地所有權應有部分各7/48，移轉登記給上訴人（見原審
    卷第3、252頁）。嗣於本院審理中則聲明求為判決：(一)被上
    訴人應將系爭36-80、36-81、36-136、36-140地號土地，面
    積依序為67,811平方公尺、76,601平方公尺、4,477 平方公
    尺、786平方公尺，土地所有權應有部分各7/100，以新竹縣
    竹東地政事務所96年東地字第108100號收件所為，以判決移
    轉為原因之所有權移轉登記之應有部分7/120 範圍內予以塗
    銷後，移轉登記予上訴人。(二)被上訴人應將系爭36-82 地號
    土地，面積為73,835 平方公尺，土地所有權應有部分7/100
    ，以新竹縣竹東地政事務所96年東地字第105610號收件所為
    ，以判決移轉為原因之所有權移轉登記之應有部分7/120 範
    圍內予以塗銷後，移轉登記予上訴人。(三)被上訴人應將系爭
    36-133、36-444、36-445地號土地，面積依序為2,251 平方
    公尺、1,080平方公尺、981平方公尺，土地所有權應有部分
    依序為14/200、7/120、7/48 ，移轉登記予上訴人（見本院
    卷第198至199頁）。經核上訴人於本院所為追加請求部分，
    其請求之基礎事實與起訴請求之基礎事實同一，依上開規定
    ，應予准許，合先敘明。
二、上訴人起訴主張：原登記於訴外人魏肇輝名下坐落新竹縣北
    埔鄉○○段內大坪小段36-79地號土地（下稱系爭36-79地號
    土地）、系爭36-80、36-81、36-82、36-136、36-140 地號
    土地及分割前36-133地號土地所有權應有部分各7/100 （以
    下合稱系爭36-79地號等7筆土地持分），其中各該土地所有
    權應有部分7/120實際上係屬上訴人所有，上訴人前於91年4
    月8日另案（原法院91年度訴字第268號）起訴請求魏肇輝應
    將系爭36-79地號等7 筆土地持分其中所有權應有部分7/120
    移轉登記予上訴人（下稱系爭返還不當得利事件），並於95
    年2月5日就上開土地持分聲請執行假處分，經原法院以95年
    度執全字第235號受理，並併入原法院88 年度執全字第1178
    號事件併案執行。詎被上訴人明知魏肇輝並非系爭36-79 地
    號等7筆土地持分之所有人，竟於95 年間另案起訴請求魏肇
    輝將系爭36-79地號等7筆土地持分移轉登記予被上訴人（下
    稱系爭土地所有權移轉登記事件），並經原法院以95年度重
    訴字第70號基於一造辯論而為被上訴人勝訴判決確定，被上
    訴人即持該確定判決辦竣所有權移轉登記。然系爭36-79 地
    號等7 筆土地持分既經上訴人為假處分，被上訴人所為請求
    即陷於給付不能，故原法院95年度重訴字第70號確定判決即
    屬違法判決，而被上訴人據以申請系爭36-79地號等7筆土地
    持分移轉登記，自屬違法登記。又被上訴人於94 年3月18日
    當選為訴外人財團法人新竹縣五峰景德會（下稱景德會）之
    董事長，其於94年5月27日受領本院94 年度上更(一)字第26號
    通知書時，即已知悉魏肇輝非系爭36-79地號等7筆土地持分
    之真正所有權人，是被上訴人顯非信賴土地登記之善意第三
    人，應不受土地法第43條規定之保護。爰依民法第767 條規
    定，求為判決如上述一上訴人在原審所為訴之聲明等語。原
    審為上訴人敗訴之判決，上訴人不服，提起上訴，並為訴之
    追加，聲明：(一)原判決廢棄。(二)如上述一上訴人在本院為訴
    之追加後之聲明。
三、被上訴人則以：其係於88年4月29日向魏肇輝購買系爭36-79
    地號等7筆土地持分，並為保全其對魏肇輝就系爭36-79地號
    等7 筆土地持分之所有權移轉登記請求權，向原法院聲請假
    處分，經原法院於88 年10月5日以88年度裁全字第1438號裁
    定准為假處分，並經原法院以88年度執全字第1178號為假處
    分執行，嗣被上訴人提起系爭土地所有權移轉登記事件，經
    原法院以95 年度重訴字第70號判決命魏肇輝應將系爭36-79
    地號等7 筆土地持分移轉登記予被上訴人確定，被上訴人乃
    持以辦理系爭36-79地號等7筆土地持分移轉登記。又被上訴
    人係於94 年3月18日始當選為景德會之董事長，就景德會於
    83 年6月15日所召開之會議（下稱系爭會議），因被上訴人
    當時既非景德會之管理人，亦非景德會之董事，更非景德會
    之信徒，並未參與系爭會議，而無從知悉該會議之內容，故
    上訴人執此主張被上訴人明知上訴人與魏肇輝間就系爭36-7
    9地號等7筆土地持分有爭議，仍向魏肇輝買受系爭36-79 地
    號等7 筆土地持分，顯非善意第三人云云，並不足取。是上
    訴人所為本件請求，實無理由等語，資為抗辯。原審為被上
    訴人勝訴之判決，被上訴人對於上訴人之上訴及追加之訴則
    聲明上訴及追加之訴均駁回。
四、經查魏肇輝於79年7月27日以分割繼承為原因登記為系爭36-
    79地號等7筆土地持分所有權人，嗣被上訴人於95 年5月4日
    提起系爭土地所有權移轉登記事件，主張：被上訴人與魏肇
    輝於88 年4月29日簽訂不動產買賣契約，約定由被上訴人以
    1,000 萬元向魏肇輝買受系爭36-79地號等7筆土地持分，詎
    魏肇輝未履行契約，爰請求魏肇輝將系爭36-79地號等7筆土
    地持分移轉登記予被上訴人，案經原法院於95年9月7日以95
    年度重訴字第70號判決被上訴人勝訴，並於同年10月19日確
    定，被上訴人乃持該確定判決於96年5月31日辦畢系爭36-79
    地號等7筆土地持分移轉登記。嗣系爭36-79地號土地及分割
    前36-133地號土地經上訴人訴請裁判分割共有物，經原法院
    以96年度訴字第458號判決准予分割，由上訴人取得系爭36-
    79地號土地全部，分割前36-133地號土地則分割為系爭36-1
    33、36-443、36-444、36-445地號土地，其中系爭36-133、
    36-445地號土地由被上訴人各取得所有權應有部分7/40，上
    開36-443地號土地由上訴人單獨取得，系爭36-444地號土地
    由被上訴人取得所有權應有部分7/100，並於96年12月12 日
    辦畢土地分割登記。其後，被上訴人將系爭36-133地號土地
    所有權應有部分21/200出售予訴外人詹玉龍，另向訴外人宋
    文信買受系爭36-80 地號土地所有權應有部分12/100，又向
    訴外人吳春謀買受系爭36-81、36-136、36-140 地號土地所
    有權應有部分各19/100，是被上訴人現就系爭36-80、36-81
    、36-82、36-133、36-136、36-140、36-444、36-445 地號
    土地之所有權應有部分分別為19/100、26 /100、7/100、7/
    100、26/100、26/100、7/100、7/40。又上訴人對魏肇輝所
    提系爭返還不當得利事件，經本院於96年10月23日以96年度
    上更(二)字第116 號為上訴人勝訴之判決，判命魏肇輝應將系
    爭36-79地號等7筆土地持分其中所有權應有部分各7/120 移
    轉登記予上訴人確定。上訴人又於97年間以被上訴人及魏肇
    輝為被告，向原法院提起第三人撤銷訴訟，聲明求為撤銷原
    法院95年度重訴字第70號確定判決，經原法院於97 年4月24
    日以97 年度撤字第1號裁定駁回上訴人之起訴，上訴人不服
    ，提起抗告，復經本院於97年5月26日以97年度抗字第829號
    裁定駁回抗告確定等情，有原法院95年度重訴字第70號判決
    、民事判決確定證明書、起訴狀、土地登記謄本、原法院96
    年度訴字第458 號判決、土地異動清冊、土地異動索引、本
    院96 年度上更(二)字第116號判決、民事判決確定證明書、原
    法院97年度撤字第1號裁定及本院97年度抗字第829號裁定可
    稽（見原審卷第22至41、51至57、65至122、212至215、233
    至250頁，本院卷第43、44、52至137頁），且為兩造所不爭
    執，均堪信為真實。
五、上訴人主張被上訴人明知魏肇輝並非系爭36-79地號等7筆土
    地持分之所有人，仍起訴請求魏肇輝移轉系爭36-79地號等7
    筆土地持分，並持原法院95年度重訴字第70號確定判決辦理
    系爭36-79地號等7筆土地持分移轉登記，顯非信賴土地登記
    之善意第三人，而不受土地法第43條規定之保護等語；惟為
    被上訴人所否認，並以前詞置辯。經查：
  (一)景德會固於所召開81 年度第5屆董事會第10次會議提案討論
    ：「本法人共有土地徐阿泉（歿，故徐振業應繼承）共有14
    /100，莊盛雄、魏肇輝7/100 ，雖經洽辦價購，惟開價每公
    頃450 萬元，超過本法人能力，欲免影響本法人整體計劃，
    為解決共有土地問題，可否依法辦理共有物分割之訴訟，但
    起訴前擬先行依法聲請調解」，並決議：「本法人共有土地
    繼續與共有人協議價購」（見原審卷第60頁）。嗣又於83年
    6月15 日召開系爭會議，並於提案肆之說明二記載：「徐阿
    泉、莊魏辛妹所持各14/100共有持分為由，於日據時之昭和
    19 年1月間以原告身分列共有人宋燕謀及寺廟乙○○為被告
    ，而逕向新竹地方法院訴求分割共有物之訴訟，法院以昭和
    拾九年合民第六號審理（P.49起訴狀繕本所附目錄）並於台
    灣光復後於民國36年2月6日辦理分割，取得內大坪小段第36
    -54地號4.1776 甲（取得後售與楊慶祥、慶雲、慶鳳等三兄
    弟），同小段第36-72地號6.0131 甲（取得後售與曾金榮、
    吳阿廣『吳金亮之先人』等），同小段第36-84 地號0.6340
    甲等筆，面積共10.8247甲（P.50），按38.7065甲之14/1
    00共有持分，折算面積可取得5.4189甲，因此徐阿泉、莊魏
    辛妹共取得10.8247甲，可謂其所有共有持分已取去，徐阿
    泉等既取得分割之上述土地，理應對其他共有土地應予註銷
    共有持分，理應依民法第825條及同法第356條等規定處理，
    惟當時之管理人疏忽未予適當之處理拖宕至今」；其中提案
    肆之說明七記載：「茲持有剩餘7/100共有持分之魏肇輝(按
    ：魏肇輝係莊魏辛妹之子）要求本會高價承購，因所出價款
    達每甲500至600萬元，致本會無法接受，所以提出告訴竊佔
    等刑責，案經檢察官處分不起訴後，另以請求返還無權占有
    土地為由訴求本會。…決議：魏肇輝持分7/100 土地以每甲
    不超過250 萬元範圍內價購解決避免涉訟」（見原審卷第47
    至48頁）。惟查被上訴人係於94年3月18日始經景德會第8屆
    第1次董監事聯席會議選舉為景德會之董事長，此有景德會9
    4年3月28日94年新縣五景會總字第29號函附上開會議紀錄及
    新竹縣寺廟變動登記表可稽（見原審卷第144至150頁），且
    為兩造所不爭執。被上訴人抗辯其於83年間景德會召開系爭
    會議時，並未擔任景德會之管理人、董事，亦非景德會之信
    徒，而上訴人亦不能證明被上訴人曾參與系爭會議或於會議
    當時擔任景德會之管理人、董事或信徒，自難僅憑被上訴人
    於94 年3月18日當選為景德會之董事長一節，即足據以認定
    被上訴人於依原法院95年度重訴字第70號確定判決辦理系爭
    36-79地號等7筆土地持分移轉登記時已知悉系爭會議紀錄之
    內容，進而認定被上訴人於斯時即已知悉系爭36-79地號等7
    筆土地持分其中所有權應有部分7/120 實際上係屬上訴人所
    有。
  (二)查本院審理系爭返還不當得利事件期間 (即94年度上更(一)字
    第26號事件審理期間），曾於94 年5月27日函請景德會檢送
    日據時代昭和19 年新竹地院民合字第6號判決書，景德會（
    以被上訴人為法定代理人）則函覆：「頃接獲鈞院諭示檢送
    日據時代昭和19 年新竹地院民合字第6號判決書過院參辦。
    惟查，陳報人幾經聯絡尋找，但因時日久遠，該項文件亦因
    陳報人歷經數任董監事交接已軼失，僅尋獲當時之訴狀乙份
    ，爰特此陳報」，有本院94年5月27日院信民月字第0940006
    062號函（見原審卷第42頁）及景德會94 年6月9日陳報狀暨
    起訴狀影本（見本院卷第30至35頁）可稽。而依上開函文所
    載內容，尚不能據以認定被上訴人知悉系爭會議紀錄內容及
    上訴人與魏肇輝間就系爭返還不當得利事件之爭訟事項。上
    訴人固主張上開日據時代昭和19 年新竹地方法院民合字第6
    號訴狀係附於系爭會議紀錄內，被上訴人既將該訴狀呈送法
    院，顯已閱覽過系爭會議紀錄，應知悉上訴人與魏肇輝間就
    系爭36-79地號等7筆土地持分有所爭執等語，惟亦為被上訴
    人所否認。經查依系爭會議紀錄所載，固有以上開訴狀繕本
    作為該會議紀錄之附件，然上訴人並無法證明被上訴人代表
    景德會所檢送法院之上開訴狀影本係逕取自系爭會議紀錄所
    附上開附件，是上訴人所為此部分之主張，尚屬無據，而不
    足取。
  (三)被上訴人自認其於88年間曾擔任訴外人灶君堂之總幹事，而
    灶君堂與訴外人五指山開基祖盤古廟（下稱盤古廟）之信徒
    同一，因而灶君堂與盤古廟一起召開信徒大會並共同決議；
    被上訴人於88年間係代表灶君堂，以被上訴人個人名義與魏
    肇輝簽訂買賣契約買受系爭36-79地號等7筆土地持分，以供
    盤古廟之用（見本院卷第147、175至176 頁）；又依灶君堂
    及盤古廟於88年7月14日召開88年度第2次信徒大會會議紀錄
    所載：「本堂與魏肇輝土地買賣問題經合約壹仟萬元成交，
    定金先付伍拾萬元，奈因賣主避不見面，後續問題難辦，俟
    待2個月後看情況再定奪」（見原審卷第274頁），由此堪認
    系爭36-79地號等7筆土地持分實係灶君堂以被上訴人之名義
    所購買。又查景德會固曾於94年10月15日由被上訴人擔任主
    席召開第8屆第1次董監事會議，提案討論並經決議通過：「
    第3屆董事會曾於72年間決議同意內坪小段36-82地號土地內
    （即盤古廟現址）興築盤古廟，現因爭訟關係與吳春謀名義
    所共有持分19/100(面積1.4554公頃)先行過戶盤古廟，將灶
    君堂向魏肇輝購內坪小段36-79、80、81、82、133、136 、
    140七筆共23.2671公頃持分7/100(面積1.6287 公頃)歸還本
    會或等盤古廟訴訟完畢將36-82 歸還本會」（見原審卷第62
    至64頁）；嗣盤古廟於95 年5月16日在另案與上訴人間請求
    分割共有物調解事件（原法院94 年度竹調字第244號）具狀
    陳稱：「…上開原告盤古廟分割所得位置右側，目前建有『
    大聖爺廟』，現由景德會管理，而被告魏肇輝就系爭36 -82
    地號土地持分業由景德會董事長甲○○以個人名義買受，故
    將該位置分割予魏肇輝所有，可保持現有『大聖爺廟』之完
    整性…」（見原審卷第231頁）；另被上訴人亦於95 年12月
    19日於該事件之調解程序到場陳稱：「（系爭土地上大聖爺
    廟）現為景德會管理，…也是景德會蓋的，但是沒有登記」
    ，「我跟魏肇輝買系爭土地應有部分」，「（法院）是（已
    經判決魏肇輝應將系爭土地應有部分移轉登記給我）」，「
    （移轉登記給我之後，我）同意（移轉登記給景德會），我
    買系爭土地本來就是要給盤古廟的，因為當時盤古廟要拆的
    時候，因為我找不到魏肇輝，所以先將景德會的土地移轉登
    記給盤古廟，但是因為是農地，土地雖然是景德會的，但是
    登記在景德會的信徒吳春謀名下，我是景德會負責人，我經
    過董事會決議先將信託登記在吳春謀名下的土地，移轉登記
    給盤古廟，我再將買受魏肇輝應有部分之土地移轉登記給景
    德會」，「（我與魏肇輝於88年就簽立買賣契約，）因為我
    之前都找不到魏肇輝，而且時效快要到了，所以我要趕快告
    ，而且我必須把土地要回來，再移轉登記給景德會（，所以
    到95年才起訴）」等語（見原審卷第269至270頁）；嗣被上
    訴人又於原法院97 年度撤字第1號第三人撤銷訴訟審理時陳
    稱：「當時甲○○購買土地是要給『灶君堂』用…在甲○○
    擔任董事長才會有討論決議之事實，如果說甲○○購買系爭
    土地原本是景德會買的，就無須再另外決議討論。所以是94
    年甲○○擔任董事長，因為發生要拆廟之事情，所以大家才
    決議如何解決。土地原本是廟在使用，但因發生原告（即上
    訴人）要拆廟之事，為了要合法使用，所以決議通過後，甲
    ○○才必須訴請魏肇輝依買賣契約履行土地移轉登記之事由
    」等語（見原審卷第277 頁）；復經參諸上訴人與被上訴人
    、訴外人宋文信等24人間就系爭36-79地號土地及分割前36-
    133地號土地請求合併分割事件（原法院96年度訴字第458號
    ）之判決書，其理由欄所載：「…就被告（即被上訴人及訴
    外人宋文信等24人）辯稱：坐落在系爭36-133地號土地旁之
    同段36-83 地號土地，其上之玉皇宮係景德會所屬之廟宇，
    且系爭2 筆土地位處偏僻，平日人跡較少，係於包括玉皇宮
    等廟宇之廟會期間始較有大批車輛及香客搭乘遊覽車進出系
    爭2筆土地，另被告就系爭2筆土地之應有部分所有權，實質
    上已讓與景德會，僅因法令限制目前未辦理過戶予景德會之
    情…」（見原審卷第242頁）。則綜合上開事證，足證系爭3
    6-79地號等7 筆土地持分實係灶君堂以被上訴人名義向魏肇
    輝所購買，原欲供盤古廟使用，然於被上訴人受系爭36 -79
    地號等7 筆土地持分移轉登記前，因上訴人另案訴請盤古廟
    拆屋還地，並於獲勝訴確定判決後向法院聲請強制執行，而
    為避免盤古廟遭拆除，被上訴人乃商得景德會之同意，決議
    先將登記於吳春謀名下之系爭36-82 地號土地持分移轉予盤
    古廟，再由盤古廟以土地共有人身分訴請裁判分割共有土地
    ，而由被上訴人將所取得之系爭36-79地號等7筆土地持分移
    轉登記予景德會，或由盤古廟於上開裁判分割共有物事件訴
    訟終結後將所分得土地持分移轉登記予景德會，而被上訴人
    為履行上開決議，乃提起系爭土地所有權移轉登記事件，以
    謀解決。則依其情節，尚難認系爭36-79地號等7筆土地持分
    實係景德會以被上訴人之名義向魏肇輝所購買。是上訴人執
    此主張被上訴人實際上係景德會之人頭，其受讓系爭36 -79
    地號等7筆土地持分非屬善意第三人云云，亦不足取。
  (四)按禁止債務人就特定財產為處分行為之假處分，其效力僅在
    禁止債務人就特定財產為自由處分，並不排除法院之強制執
    行（最高法院74 年台抗字第510號判例意旨參照）。查被上
    訴人為保全其對魏肇輝就系爭36-79地號等7筆土地持分之移
    轉登記請求權，曾於88年間向原法院聲請假處分裁定，經原
    法院於88年10月5日以88 年度裁全字第1438號裁定准被上訴
    人就系爭36-79地號等7筆土地持分為假處分，被上訴人並持
    以聲請執行假處分，經原法院以88年度執全字第1178號受理
    ，且於88 年11月2日就系爭36-79地號等7筆土地持分辦畢查
    封登記。嗣上訴人於91年4月8日提起系爭返還不當得利事件
    後，亦於95年2月5日就系爭36-79地號等7筆土地持分聲請執
    行假處分，並經原法院以95 年度執全字第235號受理，併入
    原法院88年度執全字第1178號事件併案執行等情，有原法院
    95年度重訴字第70號判決、土地登記謄本、起訴狀及原法院
    95年2月24日新院雲95執全莊字第235號函可稽（見原審卷第
    13至21、38、51至57頁）。則依前揭說明，上訴人就系爭36
    -79地號等7筆土地持分聲請執行假處分，僅發生禁止魏肇輝
    任意處分系爭36-79地號等7筆土地持分之效力，對被上訴人
    就系爭36-79地號等7筆土地持分行使權利以取得執行名義，
    並據以聲請執行以實現權利並不生影響。況上訴人就系爭36
    -79地號等7筆土地持分所為上開假處分執行程序，業經原法
    院於97年11月20日以88年度執全字第1178號裁定予以撤銷，
    並經本院以97年度抗字第2173號裁定駁回上訴人之抗告，復
    經最高法院以98 年度台抗字第355號裁定駁回上訴人之再抗
    告確定，亦有上開裁定可稽（見本院卷第180至184、217至2
    19頁）。是上訴人主張被上訴人於其為上開假處分執行後始
    提起系爭土地所有權移轉登記事件，其所取得之原法院95年
    度重訴字第70號確定判決係就給付不能之標的為判決，屬違
    法判決，其後就系爭36-79地號等7筆土地持分所為移轉登記
    係屬違法登記云云，委無可取。
  (五)綜上所述，上訴人既不能證明被上訴人明知系爭36-79 地號
    等7筆土地持分其中所有權應有部分7/120實際上係屬上訴人
    所有，而經魏肇輝無權處分出售予被上訴人之事實，則被上
    訴人依原法院95 年度重訴字第70號確定判決而為系爭36-79
    地號等7 筆土地持分移轉登記，尚難認其非善意第三人，而
    不受土地法第43條規定之保護。
六、從而，上訴人依民法第767條規定，請求被上訴人將系爭36-
    80、36-81、36-136、36-140地號土地所有權應有部分各7/1
    00，以新竹縣竹東地政事務所96年東地字第108100號收件所
    為，以判決移轉為原因之所有權移轉登記之應有部分7/12 0
    範圍內予以塗銷後，移轉登記予上訴人；另將系爭36-82 地
    號土地所有權應有部分7/100 ，以新竹縣竹東地政事務所96
    年東地字第105610號收件所為，以判決移轉為原因之所有權
    移轉登記之應有部分7/120 範圍內予以塗銷後，移轉登記予
    上訴人；及系爭36-133、36-444、36-445地號土地所有權應
    有部分依序為14/200、7/120、7/48 ，移轉登記予上訴人，
    均為無理由，不應准許。從而，原審所為上訴人敗訴之判決
    ，核無違誤，上訴意旨指摘原判決不當，求予廢棄改判，並
    為訴之追加，均為無理由，應予駁回。
七、至兩造其餘之攻擊或防禦方法及未經援用之證據，經本院斟
    酌後，認為均不足以影響本判決之結果，自無逐一詳予論駁
    之必要，併此敘明。
八、據上論結，本件上訴及追加之訴均為無理由，依民事訴訟法
    第449條第1項、第78條，判決如主文。
中    華    民    國    98    年    10    月   20     日
                    民事第四庭
                        審判長法  官  張劍男
                              法  官  陳靜芬
                              法  官  彭昭芬
正本係照原本作成。
如不服本判決，應於收受送達後20日內向本院提出上訴書狀，其
未表明上訴理由者，應於提出上訴後20日內向本院補提理由書狀
（均須按他造當事人之人數附繕本）上訴時應提出委任律師或具
有律師資格之人之委任狀；委任有律師資格者，另應附具律師資
格證書及釋明委任人與受任人有民事訴訟法第466條之1第1項但
書或第2項（詳附註）所定關係之釋明文書影本。
中    華    民    國    98    年    10    月    21    日
                              書記官  丁華平
附註：
民事訴訟法第466條之1（第1項、第2項）：
對於第二審判決上訴，上訴人應委任律師為訴訟代理人。但上訴
人或其他法定代理人具有律師資格者，不在此限。
上訴人之配偶、三親等內之血親、二親等內之姻親，或上訴人為
法人、中央或地方機關時，其所屬專任人員具有律師資格並經法
院認為適當者，亦得為第三審訴訟代理人。


司法院資訊處製作；財團法人民間司法改革基金會備份。
